【裁判字號】    98,簡上,15
【裁判日期】    980324
【裁判案由】    恐嚇
【裁判全文】
臺灣新竹地方法院刑事判決              98年度簡上字第15號
公  訴  人  臺灣新竹地方法院檢察署檢察官
上  訴  人
即  被  告  乙○○
                    號
                    （現在臺灣臺北戒治所強制戒治中）
上列上訴人即被告因恐嚇案件，不服本院新竹簡易庭97年度竹簡
字第1245號，中華民國97年11月28日第一審簡易判決（聲請案號
：97年度偵緝字第 288號），本院管轄第二審之合議庭判決如下
：
    主  文
上訴駁回。
    事  實
一、乙○○與甲○○原係男女朋友關係，因甲○○於民國97年 2
    月15日查覺乙○○染有施用毒品及持有槍枝之惡習，故於同
    年月17日決定與乙○○分手，致乙○○心生不滿，而基於恐
    嚇危害安全之犯意，以「瘋子」為名，接續於附表所示之時
    間，在高速公路桃園、中壢路段等處，使用其所申辦如附表
    所示之行動電話門號，傳送如附表所示加害生命、身體之事
    之簡訊內容至甲○○持用之0000000000號行動電話，嗣甲○
    ○開啟閱讀該等簡訊內容後心生畏懼致生危害於安全，遂報
    警處理後循線查獲。
二、案經甲○○訴由新竹縣政府警察局橫山分局報告臺灣新竹地
    方法院檢察署檢察官偵查聲請簡易判決處刑。
    理  由
一、程序部分：
    按被告以外之人於審判外之言詞或書面陳述，除法律有規定
    者外，不得作為證據。又被告以外之人於審判外之陳述，經
    當事人於審判程序同意作為證據，法院審酌該言詞陳述或書
    面陳述作成時之情況，認為適當者，亦得為證據。當事人、
    代理人或辯護人於法院調查證據時，知有第159條第1項不得
    為證據之情形，而未於言詞辯論終結前聲明異議者，視為有
    前項之同意，刑事訴訟法第159條第1項及第159條之5分別定
    有明文。經查，本件被告就告訴人甲○○於警詢時之陳述，
    在本院準備程序及審理程序中，就證據能力一節均表示無意
    見，並未於本案言詞辯論終結前聲明異議，而本院審酌上開
    告訴人於警詢時之陳述係彼等於案發後就自己親身經歷之事
    實所為者，依其陳述作成時之情況並不無適當，且非非法取
    得之證據，又無證據力明顯過低之情形，復經本院於審判期
    日就上開證據進行調查、辯論，依前開規定，自得為證據；
    次按，本案認定事實所引用之文書證據，並無證據證明係公
    務員違背法定程式所取得，亦無刑事訴訟法第159條之4之顯
    有不可信之情況與不得作為證據之情形，本院斟酌本案卷內
    之證據並非非法取得，亦無證明力明顯過低之情形，且經本
    院於審判期日依法進行證據之調查、辯論，被告於訴訟上之
    程序權，已受保障，故前揭各該證據，亦均得採為證據，合
    先敘明。
二、實體部分：
(一)、認定犯罪事實所憑之證據及認定之理由：
    上開犯罪事實，業經被告於本院審理中坦白承認（本院卷第
    43頁至第44頁），且據被害人甲○○於警詢及偵查中指訴綦
    詳（2312號偵卷第12頁至第15頁、第42頁至第44頁），並有
    被害人甲○○手機簡訊翻拍照片共22張在卷可稽（2312號偵
    卷第20頁至第30頁），且有被告書寫之信函 1份自承：「…
    我才會再有想說要殺她女兒、兒子，純粹只是嚇嚇她…」等
    語附卷可佐（2312號偵卷第49頁至第54頁），足認被告之自
    白，應與事實相符，堪予採信，本件事證明確，被告犯行堪
    以認定，應依法論科。
(二)、論罪及科刑：
    核被告所為係犯刑法第 305條恐嚇危害安全罪。原審以被告
    上開犯行明確，依刑事訴訟法第 449條第1項前段、第3項、
    第454條第2項、刑法第305條、第41條第1項前段、刑法施行
    法第1條之1第1項、第2項前段，量處有期徒刑 4月，並諭知
    如易科罰金之折算標準。核其認事用法均無不合，量刑亦屬
    妥適，應予維持。上訴人即被告乙○○上訴意旨略以：就原
    審認定之犯罪事實予以認罪，惟刑度過重，請求從輕量刑，
    如判有期徒刑2 月，則有能力1 次繳清罰金並宣告緩刑等語
    。經查：刑罰之量定，固屬法院自由裁量之職權行使，但仍
    應審酌刑法第57條所列各款事由及一切情狀，為酌量輕重之
    標準，並非漫無限制。在同一犯罪事實與情節，如別無其他
    加重或減輕之原因，下級審法院量定之刑，亦無過重或失輕
    之不當情形，則上級審法院對下級審法院之職權行使，原則
    上應予尊重。本件原審判決已綜合考量全案情節及被告犯後
    態度等一切情狀，量處有期徒刑4 月，且就上開宣告刑部分
    諭知如易科罰金之折算標準，另說明門號0000000000、0000
    000000號行動電話雖係被告所有供犯罪所用之物，然並未扣
    案，且無證據證明該行動電話手機現仍存在，爰不另為沒收
    之諭知，均無失當之處，參以被害人甲○○電話中及具狀表
    示：因被告本件刑事不法行為，使其罹患焦慮症及憂慮症，
    如與被告碰面恐產生病情不穩定，希望法官依法處理，判重
    一點等語，有本院98年2 月13日公務電話紀錄、刑事聲請狀
    及所附東元綜合醫院診斷證明書各1 份附卷可考（本院卷第
    25頁、第37頁至第38頁），顯見被害人甲○○因被告本案違
    法行為受創甚鉅，是被告以希望從輕量刑或為緩刑之宣告為
    由提起上訴，尚無理由，應予駁回。
三、據上論斷，應依刑事訴訟法第455條之1第3項、第368條，判
    決如主文。
本案經檢察官洪期榮到庭執行職務。
中    華    民    國    98    年    3     月    24    日
                  刑事第三庭    審判長法  官  賴淑敏
                                      法  官  林惠君
                                      法  官  楊數盈
以上正本證明與原本無異。
不得上訴。
中    華    民    國    98    年    3     月    24    日
                                      書記官  陳麗麗
附錄論罪科刑法條：
刑法第305條
以加害生命、身體、自由、名譽、財產之事，恐嚇他人致生危害
於安全者，處2年以下有期徒刑、拘役或3百元以下罰金。
附表：
┌─┬──────┬─────┬─────┬─────────────┐
│編│被告傳送之恐│被告傳送簡│被害人收受│被告傳送之恐嚇簡訊內容    │
│號│嚇簡訊之日期│訊之行動電│簡訊之行動│                          │
│  │及時間      │話門號    │電話門號  │                          │
├─┼──────┼─────┼─────┼─────────────┤
│1 │97年3月23日 │0000000000│0000000000│我害妳什麼，妳真無情，我會│
│  │中午12時13分│          │          │先去找妳的兒子，再去找妳的│
│  │            │          │          │女兒，把他們殺了再自殺，妳│
│  │            │          │          │越無情我就越無義，是妳傷了│
│  │            │          │          │我卻說我騙妳的感情，妳是不│
│  │            │          │          │是人，妳有沒有良心啊，反正│
│  │            │          │          │都已到這地步我也不管這麼多│
│  │            │          │          │了，是妳一手造成的，妳不想│
│  │            │          │          │想妳怎麼傷我的，妳要我做的│
│  │            │          │          │我沒有做的你摸摸良心，我的│
│  │            │          │          │身上寫字我有說什麼嗎？妳去│
│  │            │          │          │問妳現在的男人，他願意嗎？│
│  │            │          │          │妳如果在換電話，我會殺了妳│
│  │            │          │          │家人，妳沒看新聞嗎？就是為│
│  │            │          │          │了感情，什麼事都做的出來，│
│  │            │          │          │我求你求成怎麼樣妳很清楚，│
│  │            │          │          │我對不起妳什麼，我是那裏讓│
│  │            │          │          │妳恨之入骨（誤載為鹿谷），│
│  │            │          │          │你現在要怎麼樣我也不想管了│
│  │            │          │          │，妳就再儘量說我，妳以前怎│
│  │            │          │          │麼對我傷我我有說什麼嗎？我│
│  │            │          │          │不干心妳騙我的真感情，妳再│
│  │            │          │          │這樣什麼都不用講，反正這次│
│  │            │          │          │已真正的無法再復合了，妳逼│
│  │            │          │          │我的逼我一定要做出傻事，妳│
│  │            │          │          │才感到快樂！              │
├─┼──────┼─────┼─────┼─────────────┤
│2 │97年3月23日 │同  上    │  同   上 │妳說的是嗎？我馬上傳給妳女│
│  │下午2時25分 │          │          │兒，抱歉了我的愛人，晚上再│
│  │            │          │          │去妳撒銀紙報復。          │
├─┼──────┼─────┼─────┼─────────────┤
│3 │97年3月23日 │同  上    │  同   上 │告訴妳別換號碼，不然妳家會│
│  │下午2時53分 │          │          │難過日子的，妳懂嗎？      │
│  │許          │          │          │                          │
├─┼──────┼─────┼─────┼─────────────┤
│4 │97年3月25日 │同  上    │  同   上 │我已經快瘋了，妳要怎麼樣，│
│  │凌晨2時33分 │          │          │妳要不要接我的電話，我想聽│
│  │許          │          │          │妳的聲音，等妳三分鐘，不然│
│  │            │          │          │後果自己負責，我要去妳家撒│
│  │            │          │          │金銀紙。                  │
├─┼──────┼─────┼─────┼─────────────┤
│5 │97年3月28日 │0000000000│  同   上 │是喔，謝謝妳我才有該機會，│
│  │上午9時6分許│          │          │不過還有更大條的等妳回家奔│
│  │            │          │          │喪。                      │
├─┼──────┼─────┼─────┼─────────────┤
│6 │97年3月28日 │0000000000│  同   上 │幼稚又怎麼樣，什麼錢，是妳│
│  │上午9時12分 │          │          │欠我的錢，妳再不出面我要殺│
│  │許          │          │          │死妳女兒，妳儘（誤載為徑）│
│  │            │          │          │量來搞我、激我，我現在就去│
│  │            │          │          │妳家，幹妳媽的雞吧，妳再激│
│  │            │          │          │我操幹，非要我死，我現在就│
│  │            │          │          │去。                      │
└─┴──────┴─────┴─────┴─────────────┘


司法院資訊處製作；財團法人民間司法改革基金會備份。
